【裁判字號】    88,易,3175
【裁判日期】    891030
【裁判案由】    妨害家庭
【裁判全文】
臺灣臺北地方法院刑事判決                        八十八年度易字第三一七五號
    公  訴  人  臺灣臺北地方法院檢察署檢察官
    被      告  丙○○
                甲○○
右列被告等因妨害家庭案件，經檢察官提起公訴（八十八年度偵字第二一九三○號）
，本院判決如左：
    主      文
甲○○連續與有配偶之人相姦，處有期徒刑肆月，如易科罰金，以參佰元折算壹日。
丙○○公訴不受理。
    事      實
一、丙○○（業據告訴人撤回告訴）係乙○○之夫，為有配偶之人，甲○○明知此情
    ，竟基於概括之犯意，自民國八十七年年初某日起，連續在台北縣新店市碧潭飯
    店（起訴書誤載為台北市文山區貓空山區一帶）等處，與丙○○相姦多次，迄甲○○懷孕後二、三個月即八十八年七、八月間止。嗣甲○○於八十八年三月二十
    三日產下一子張沛翊，同年四月間，甲○○至丙○○住處要求丙○○認領（同年
    月十九日辦理認領登記），乙○○發覺二人行跡可疑，於同年五月十四日申領戶
    籍謄本，始查知上情。
二、案經乙○○告訴臺灣臺北地方法院檢察署檢察官偵查後起訴。
    理      由
甲、有罪部分（即被告甲○○部分）：
一、訊據被告甲○○固坦承有於右揭時、地與被告丙○○相姦之事實，惟矢口否認有
    何妨害家庭之犯行，辯稱：伊原不知被告丙○○有家室，俟懷孕數月後始知丙○○已婚云云。經查，前揭犯行已據告訴人乙○○於檢察官偵查、本院調查中指訴
    綦詳，並經被告丙○○迭於檢察官偵查及本院訊問中供承：其與被告甲○○通姦
    前，即已明確告知張女其已結婚等語屬實，有各該筆錄在卷可憑。再被告甲○○
    係受僱於被告丙○○之友人所開設之茶藝館擔任服務生，雙方在該餐廳認識，而
    丙○○之友人知謝某已婚，且被告二人交往約二年後始發生性關係各節，業據被
    告二人供認無誤，則被告甲○○與丙○○交往逾二年，對其婚姻狀況豈能毫無所
    悉，且其如有意與丙○○發展男女朋友關係，衡情焉有不事先向其僱主即被告丙○○之友人探聽丙○○之家庭情況之理，足徵被告甲○○前開所辯悖異常情，顯
    係嗣後卸責之詞，要無可採。至證人即被告甲○○之母張王秀雲於本院訊問中固
    到庭證稱：被告丙○○曾告知伊其未婚云云，不惟其與被告甲○○係母女之至親
    關係，所為證詞難免偏頗，已難輕信，且其亦證稱伊不知是否被告二人共同欺騙
    伊等語，是其所為證詞亦無從證明被告甲○○不知被告丙○○已婚之事實，自不
    得逕採為有利被告甲○○之認定。此外，復有被告二人及渠等所生之子張沛翊之
    戶籍謄本附卷可佐。本件事證已臻明確，被告甲○○犯行堪以認定，應予依法論
    科。
二、核被告甲○○所為，係犯刑法第二百三十九條後段相姦罪。其先後多次相姦行為
    ，時間緊接，所犯係構成要件相同之罪名，顯係基於概括犯意反覆為之，應依連
    續犯規定論以一罪，並加重其刑。爰審酌被告甲○○年輕識淺，一時失慮，致罹
    刑典，惟犯後飾詞圖卸，顯無悔意，及其犯罪目的、動機、被害人所受損害等一
    切情狀，量處如主文所示之刑，並諭知易科罰金之折算標準。
乙、公訴不受理部分（即被告丙○○部分）：
一、公訴意旨略以：被告丙○○係告訴人乙○○之夫，為有配偶之人，竟基於概括之
    犯意，自八十七年年初某日起，連續在台北市文山區貓空山區一帶等處，與被告
    甲○○通姦多次，甲○○因而懷孕，於八十八年三月二十三日產下一子張沛翊，
    同年四月間，甲○○至丙○○住處要求丙○○認領（同年月十九日辦理認領登記
    ），乙○○發覺二人行跡可疑，於同年五月十四日申領戶籍謄本，始查知上情，
    案經告訴人乙○○告訴，因認被告丙○○涉有刑法第二百三十九條前段通姦罪嫌
    等語。
二、按告訴乃論之罪，告訴人於第一審辯論終結前得撤回其告訴，又告訴經撤回者，
    應諭知不受理之判決，刑事訴訟法第二百三十八條第一項、第三百零三條第三款
    定有明文。
三、查本件告訴人乙○○告訴被告丙○○妨害家庭案件，起訴書認係犯刑法第二百三
    十九條前段之罪，依同法第二百四十五條第一項之規定，須告訴乃論。茲據告訴
    人當庭並具狀撤回其告訴，有撤回告訴狀及筆錄在卷可憑，依上開說明，此部分
    爰不經言詞辯論，逕為不受理判決之諭知。
據上論斷，應依刑事訴訟法第二百九十九條第一項前段、第三百零三條第三款、第三
百零七條，刑法第五十六條、第二百三十九條後段、第四十一條，罰金罰鍰提高標準
條例第二條，判決如主文。
本案經檢察官蘇怡文到庭執行職務
中      華      民      國    八十九    年      十      月     三十     日
                                      臺灣臺北地方法院刑事第八庭
              法  官  宋  松  璟
右正本證明與原本無異
如不服本判決，應於判決送達後十日內，向本院提出上訴狀。
                                          書記官  黃  瑞  芬
中      華      民      國    八十九    年      十一    月       六     日
附錄法條
刑法第二百三十九條
有配偶而與人通姦者，處一年以下有期徒刑；其相姦者亦同。


司法院資訊處製作；財團法人民間司法改革基金會備份。
